臺灣臺中地方法院行政訴訟判決
110年度交字第289號
原      告  江金諭  
被      告  臺中市交通事件裁決處
                      設臺中市○○區○○○路00號
代  表  人  黃士哲    住同上
訴訟代理人  黃曉妍律師
上列當事人間交通裁決事件，原告不服被告民國110年6月10日中
市裁字第68-GDH081756號裁決書，提起行政訴訟，本院判決如下
：
    主  文
原告之訴駁回。
訴訟費用新臺幣參佰元由原告負擔。
    事實及理由
一、程序事項：按行政訴訟法第237 條之7 規定，交通裁決事件
    之裁判，得不經言詞辯論為之。本件屬交通裁決事件，依兩
    造所述各節及卷內資料其事證已臻明確，本院認無經言詞辯
    論之必要，爰不經言詞辯論而為判決。
二、事實概要：原告所有號牌ALR-2228號自用小客車(下稱系爭
    車輛）於民國109年12月16日8時49分，行經臺中市西屯區西
    林巷中科路橋下附近，因「非遇突發狀況，在車道中暫停」
    之違規行為，遭民眾於109年12月16日檢具事證檢舉，經臺
    中市政府警察局第六分局（下稱舉發機關）員警認定該車違
    反道路交通管理處罰條例第43條第1項第4款之規定，遂對車
    主即原告掣開第GDH081756號舉發違反道路交通管理事件通
    知單。原告未於到案期限檢具事證及應歸責人相關資料，向
    被告告知應歸責人，被告即依道路交通管理處罰條例第85條
    第4項規定，推定原告有過失，並依道路交通管理處罰條例
    第85條第1項後段「仍依本條例各該違反條款規定處罰」之
    規定，續於110年6月10日以中市裁字第68-GDH081756號裁決
    書（下稱原處分），依道路交通管理處罰條例第43條第1項
    第4款、第63條第1項第3款、第24條第1項第3款及「違反道
    路交通管理事件統一裁罰基準表」之規定，按逾到案期限60
    日以上之基準，裁處原告第4階段罰鍰新臺幣（下同）24,00
    0元，記違規點數3點，並應參加道路交通安全講習。原告不
    服，提起本件行政訴訟。
三、原告主張略以：原告因停在無劃線路段，而非遇突發狀況，
    在車道中暫停等語，並聲明：原處分撤銷，訴訟費用由被告
    負擔。
四、被告答辯則以：
  ㈠本件應適用之法律依據為道路交通管理處罰條例第43條第1項
    第4款、第63條第1項第3款、第24條第1項第3款、第7條之1
    、第85條第1項及第4項、道路交通安全規則第91條第1項第3
    款、第94條第2項等規定。
  ㈡案經轉據舉發機關110年9月8日中市警六分交字第110111174
    號函復說明略以：「本案係民眾檢舉案件，經檢視檢舉影像
    發現旨案車輛於109年12月16日8時49分，在本市西屯區西林
    巷中科路橋下附近路段，非遇突發狀況在車道中暫停，爰依
    法掣單舉發」。
  ㈢次查舉發機關所附採證光碟，確認檢舉民眾行車紀錄器畫面
    時間2020/12/16 08：48：34時至18：49：44時檢舉民眾車
    輛(下稱該車)行駛臺中市西屯區西林巷往北方向「崑峰冷氣
    空調」前，接著行經「尚好烤肉」，往前行駛並左轉「連仔
    橋」，下橋後隨即右轉往前行駛，18：49：45時至18：50：
    05時該車左側有一台白色小客車(下稱系爭車輛)貼近該車，
    跨越兩車道行駛，並超越該車，當時系爭車輛前方並無車輛
    或突發狀況，系爭車輛亦未顯示右側方向燈，其後方煞車燈
    及第三煞車燈即亮起，並向右逼近該車，之後在兩車道間暫
    停，該車向右閃避，之後被迫停下，該車駕駛表示「歹勢啦
    」，系爭車輛駕駛表示「趕時間，別人都…叭叭叫叭三小」
    ，該車駕駛表示「歹勢歹勢啦」，系爭車輛隨即逆向行駛，
    之後未顯示方向燈，跨越雙黃實線，向右變換車道。
　㈣從上揭影像顯示，系爭車輛行經至違規地點，在前方無突發
    狀況時跨越兩車道，從該車左側超越該車，向右逼近該車並
    暫停，系爭車輛無故煞車減速暫停之行為超出用路人之合理
    預期，自應受罰等語，並聲明：原告之訴駁回，訴訟費用由
    原告負擔。
五、本院之判斷：
  ㈠按「汽車除遇突發狀況必須減速外，不得任意驟然減速、煞
    車或於車道中暫停。前車如須減速暫停，駕駛人應預先顯示
    燈光或手勢告知後車，後車駕駛人應隨時注意前車之行動。
    」、「汽車駕駛人，駕駛汽車有下列情形之一者，處新臺幣
    6 千元以上2 萬4 千元以下罰鍰，並當場禁止其駕駛：四、
    非遇突發狀況，在行駛途中任意驟然減速、煞車或於車道中
    暫停。」、「汽車駕駛人有第1 項第1 款至第4 款或前項行
    為者，並吊扣該汽車牌照3 個月；…。」，道路交通安全規
    則第94條第2 項、道路交通管理處罰條例第43條第1 項第4
    款、第4 項定有明文。
  ㈡查本件如事實概要所述之情事，有舉發單綜合查詢、舉發機
    關110年9月8日中市警六分交字第110111174號函、原處分、
    送達證書、違規資料查詢、汽車車籍查詢、駕駛人基本資料
    、採證光碟等資料附卷可稽（見本院卷第53、57-69頁），
    堪信為真實。
  ㈢經查，本院勘驗調查舉發機關提供之採證光碟，製成勘驗筆
    錄附卷為證（見本院卷第75頁），勘驗結果為：檢舉民眾行
    車紀錄器畫面時間2020/12/16 08：48：34時至18：49：44
    時檢舉民眾車輛(下稱該車)行駛臺中市西屯區西林巷往北方
    向「崑峰冷氣空調」前，接著行經「尚好烤肉」，往前行駛
    並左轉「連仔橋」，下橋後隨即右轉往前行駛，18：49：45
    時至18：50：05時該車左側有一台白色小客車(下稱系爭車
    輛)貼近該車，跨越兩車道行駛，並超越該車，當時系爭車
    輛前方並無車輛或突發狀況，系爭車輛亦未顯示右側方向燈
    ，其後方煞車燈及第三煞車燈即亮起，並向右逼近該車，之
    後在兩車道間暫停，該車向右閃避，之後被迫停下，該車駕
    駛表示「歹勢啦」，系爭車輛駕駛表示「趕時間，別人都…
    叭叭叫叭三小」，該車駕駛表示「歹勢歹勢啦」，系爭車輛
    隨即逆向行駛，之後未顯示方向燈，跨越雙黃實線，向右變
    換車道。
  ㈣依上開勘驗結果可知，該車行駛於臺中市西屯區西林巷中科
    路橋下時，遭系爭車輛由後方跨越兩車道行駛後，向右逼近
    該車，之後於車道上暫停，該車被迫停下，系爭車輛駕駛對
    該車駕駛大聲叫囂後，駛離現場等情。依前揭道路交通管理
    處罰條例第43條第1 項第4款規定以觀，其立法意旨乃在於
    駕駛人若恣意驟然減速，將導致後方之車輛應變不及而造成
    追撞，是除非遇有突發狀況影響行車動線而不得不然，否則
    依法即嚴禁驟然減速或暫停，亦即上開規範目的乃在於使駕
    駛人能合理預期他方之行車動態，俾能有充分之時間應變，
    避免因無預期於車道中暫停導致其他駕駛人因反應不及而失
    控，或因亦猝然減速而產生連鎖反應致肇事，故所謂「於車
    道中暫停」之認定自應考量其他駕駛人之合理預期之程度。
    又所謂「突發狀況」，應具有立即發生之危險性及急迫性之
    狀況存在（如前方甫發生車禍事故、前方有掉落之輪胎、倒
    塌之路樹襲來或其他相類程度事件），駕駛人若不立即採取
    減速、煞車或於車道中暫停之措施，即會發生其他行車上之
    事故或其他人員生命、身體之危險等，始足當之。查，依當
    時路況原告駕駛系爭車輛前方並未有緊急性、危險性之情況
    發生，且依當時系爭路段之車流狀況，顯無煞車暫停之必要
    ，惟原告竟於行駛途中在無何突發狀況下，不顧車道上之該
    車是否仍在行駛中，即貿然將系爭車輛向右逼近並暫停於車
    道上，阻擋該車行進路線，已嚴重影響道路交通之行車秩序
    及安全。雖系爭車輛係與該車行車上有紛爭，然若道路上一
    有行車糾紛即得任意於車道中減速、煞車甚或是直接停車，
    將立即影響後方用路人行駛之權利，更可能增添交通事故之
    發生。從而，本件原處分認定原告有「非遇突發狀況，在車
    道中暫停」之違規行為，並裁處原告，認事用法應無違誤。
六、本件事證已臻明確，兩造其餘主張及陳述，經核於判決結果
    不生影響，爰不逐一論列，附此敘明。
七、本件第一審裁判費為300 元，應由原告負擔，爰確定第一審
    訴訟費用額如主文第2 項所示。
據上論結，本件原告之訴為無理由，依行政訴訟法第237 條之7
、第98條第1 項前段、第237 條之8 第1 項，判決如主文。
中　　華　　民　　國　　111 　年　　4 　　月　　1 　　日
　　　　　　　　　行政訴訟庭　法　官　楊萬益
以上正本證明與原本無異。
如不服本判決，應於判決送達後20日內，向本院提出上訴狀並表
明上訴理由（原判決所違背之法令及其具體內容或依訴訟資料可
認為原判決有違背法令之具體事實），其未表明上訴理由者，應
於提出上訴後20日內向本院補提理由書（上訴狀及上訴理由書均
須按他造人數附繕本，如未按期補提上理由書，則逕予駁回上訴
），並應繳納上訴裁判費新臺幣750元。
中　　華　　民　　國　　111 　年　　4 　　月　　1 　　日
　　　　　　　　　　　　　　　書記官　林柏名